臺灣新北地方法院三重簡易庭小額民事判決
110年度重小字第3782號
原      告  馨琳揚企管顧問有限公司


法定代理人  唐明良  
訴訟代理人  王郁雯  
            游純明  

            黃美娟  
            余啟豪  
被      告  呂僑洲  


                      （另案於法務部○○○○○○○○羈押中）  
上列當事人間請求給付電信費事件，本院於民國111年3月28日言
詞辯論終結，判決如下：
　　主　    文
一、被告應給付原告新臺幣（下同）58,979元，及自民國111年2
    月16日起至清償日止，按年息5％計算之利息。
二、訴訟費用1,000元由被告負擔。
三、本判決得假執行。
    理由要旨
一、原告主張：緣被告前於民國102年11月8日起分別向訴外人威
    寶電信股份有限公司（下稱威寶電信）申請租用門號000000
    0000、0000000000；向台灣大哥大電信股份有限公司（下稱
    台哥大公司）申請租用門號0000000000之行動電話服務。詎
    被告未依約繳納電信費用，迄積欠電信費及提前終止契約之
    應付補償款，合計58,979元未清償，屢經催討迄未給付，而
    訴外人威寶電信，嗣更名為台灣之星電信股份有限公司（下
    稱台灣之星公司），台灣之星公司及台哥大公司並分別於10
    7年1月30日、106年8月21日、將前揭對被告之債權讓與原告
    ，爰以本件起訴狀繕本之送達作為債權讓與之通知，被告自
    應對原告負清償之責，求為判決：被告應給付原告58,979元
    ，及自起訴狀繕本送達翌日起至清償日止，按年息5％計算之
    利息。
二、被告則稱：有申請系爭門號使用，沒有要答辯的等語。
三、原告主張上開事實，業據其提出經濟部函文、經濟部商工登
    記公示資料查詢結果、債權讓與證明書、行動電話服務申請
    書、電信費帳單、債權讓與通知書等件為證。而被告到場亦
    不爭執曾申請系爭門號使用，堪認原告之主張為真實。
四、從而，原告本於電信門號使用契約及債權讓與之法律關係，
    請求被告給付58,979元，及自起訴狀繕本送達翌日即111年2
    月16日（本院卷第95頁）起至清償日止，按年息5％計算之利
    息，為有理由，應予准許。
五、本件係就民事訴訟法第436條之8適用小額訴訟程序所為被告
    敗訴之判決，依同法第436條之20規定，由本院依職權宣告
    假執行。
六、訴訟費用負擔之依據：民事訴訟法第78條、第436條之19第1
    項規定，確定訴訟費用之負擔如主文第2項所示。
中　　華　　民　　國　　111 　年　　4 　　月　　21　　日
　　　　　　　　　三重簡易庭  法  官  王凱俐
以上為正本係照原本作成。
對於本件判決如有不服，應於收受送達後20日內向本院提出上訴
書狀，上訴於本院合議庭，並按他造當事人之人數附具繕本。當
事人之上訴，非以判決違背法令為理由不得為之，上訴狀應記載
上訴理由，表明下列各款事項：
（一）原判決所違背之法令及其具體內容。
（二）依訴訟資料可認為原判決有違背法令之具體事實。
如未於上訴後20日內補提合法上訴理由書，法院得逕以裁定駁回
上訴。
中　　華　　民　　國　　111 　年　　4 　　月　　21　　日
                          　　書記官　李采錡